【裁判字號】    95,抗,250
【裁判日期】    950227
【裁判案由】    撤銷假處分
【裁判全文】
臺灣高等法院民事裁定                   95年度抗字第250號
抗  告  人
即債權  人  乙○○
            甲○○
抗告人因與相對人即債務人西德有機化學藥品股份有限公司間撤
銷假處分事件，對於中華民國95年1月19日臺灣板橋地方法院 94
年度全聲字第364號裁定提起抗告，本院裁定如下：
    主      文
抗告駁回。
抗告程序費用由抗告人負擔。
    理      由
一、相對人於原法院聲請意旨略以：抗告人請求塗銷地上權登記
    事件，前經抗告人聲請原法院以94年度裁全字第5013號裁定
    准予假處分，並以原法院94年度執全字第3484號為假處分執
    行在案；嗣本案訴訟經原法院三重簡易庭以94年度重簡字第
    291號判決伊敗訴，伊不服提起上訴，經原法院以94 年度簡
    上字第100 號廢棄該判決，駁回抗告人在第一審之訴，並因
    不得上訴而告確定。爰依民事訴訟法第530條第1項規定，聲
    請撤銷系爭假處分等語，並提出原法院94年度裁全字第5013
    號裁定、原法院94執全正字第3484號執行命令、原法院三重
    簡易庭94年度重簡字第291號、原法院94 年度簡上字第 100
    號判決、書記官處分書等為證。
    原法院以：相對人所提證據核無不合，並經調閱相關卷宗查
    核無訛，系爭假處分債權人已受本案敗訴判決確定，爰准許
    相對人之聲請等語。
二、本件抗告意旨略以：兩造間本案訴訟已提起再審之訴，因確
    定判決顯然違法及有與判例要旨相違，若貿然撤銷系爭假處
    分，當伊獲再審之訴勝訴，會遭受因撤銷假處分土地之不利
    益而無法挽回，對伊不公平，爰請求廢棄原裁定云云。
三、按假扣押之原因消滅、債權人受本案敗訴判決確定或其他命
    假扣押之情事變更者，債務人得聲請撤銷假扣押裁定；關於
    假扣押之規定，於假處分準用之，民事訴訟法第530條第1項
    、第533條分別定有明文。
四、經查：兩造間之本案訴訟，已經原法院三重簡易庭94年度重
    簡字第291號、原法院94年度簡上字第100號判決：抗告人敗
    訴確定，有上開判決在卷足憑（原法院卷第7-15頁），並經
    原法院查明無誤，則依前開規定，相對人聲請撤銷假處分裁
    定，為有理由，應予准許，原法院因而裁定准予撤銷該院94
    年6月23日所為之94年度裁全字第5013 號假處分裁定，核無
    不合。抗告人雖以：本案訴訟已依法提起再審之訴中，因該
    審判顯然違法及有與判例要旨相違，若貿然撤銷系爭假處分
    ，當伊獲再審之訴勝訴，會遭受因撤銷假處分土地之不利益
    而無法挽回，對伊不公平云云置辯，非屬本件撤銷假處分裁
    定程序中所得審究之事項。茲仍執陳詞，指摘原裁定不當，
    求予廢棄，為無理由，應予駁回。
五、據上論結：本件抗告為無理由，依民事訴訟法第495條之1第
    1項、第449條第1項、第95條、第78條、第85條第1項本文，
    裁定如主文。
中    華    民    國    95    年    2    月     27    日
                  民事第一庭    審判長法  官  張耀彩
                                      法  官  盧彥如
                                      法  官  林金吾
正本係照原本作成。
本裁定除以適用法規顯有錯誤為理由，並經本院許可外，不得再
抗告。如提起再抗告，應於收受後10日內委任律師為訴訟代理人
向本院提出再抗告狀。並繳納再抗告費新台幣１千元。
中    華    民    國    95    年    2    月     27    日
                                      書記官  張淑芳


司法院資訊處製作；財團法人民間司法改革基金會備份。
